【裁判字號】    97,消債更,123
【裁判日期】    980117
【裁判案由】    更生事件
【裁判全文】
臺灣基隆地方法院民事裁定           97年度消債更字第123號
聲  請  人
即  債務人  甲○○
上列當事人聲請消費者債務清理事件，本院裁定如下：
    主  文
債務人甲○○自中華民國九十八年一月十七日十二時起開始更生
程序。
命司法事務官進行本件更生程序。
    理  由
一、按法院開始更生程序之裁定，應載明其年、月、日、時，並
    即時發生效力，消費者債務清理條例第45條第1項定有明文
    。次按法院裁定開始更生或清算程序後，得命司法事務官進
    行更生或清算程序，必要時得選任律師、會計師或其他適當
    之自然人或法人一人為監督人或管理人，同條例第16條第1
    項亦有明文。
二、本件聲請人主張：伊有不能清償債務情事，於消費者債務清
    理條例施行後，曾以書面向最大債權金融機構請求共同協商
    債務清償方案，惟協商不成立，且無擔保或無優先權之債務
    總額未逾新臺幣（下同）1,200 萬元，復未經法院裁定開始
    清算程序或宣告破產，爰向本院聲請更生等語。
三、經查，本件聲請人現非從事營業活動，名下僅有車輛一部，
    所積欠債務總額約為1,043,809元，未逾1,200萬元，有聲請
    人所提之財產及收入狀況說明書、財政部財產歸屬資料清單
    及債權人清冊在卷可稽，堪認本件聲請人確有不能清償之情
    事。
四、次查，本件聲請人於本條例施行後，確曾以書面向最大債權
    金融機構中國信託商業銀行申請協商，此有聲請人提出之前
    置協商退件通知函為證，惟上開協商申請業經該行以「五年
    內從事營業活動或從事小規模營業額平均每月逾新臺幣20萬
    元以上。」等語退件，然依聲請人所提出之92年9月至93年4
    月之營利事業所得稅結算申報核定通知書，聲請人所開設之
    帝懿國際有限公司於設立期間之營業額均為0元，堪認本件
    聲請人應符合本條例所稱之消費者，是中國信託銀行以前開
    理由退回聲請人前置協商之申請，顯無理由，應認該行無與
    聲請人進行協商之誠意，可認本件聲請人已踐行前置協商程
    序而協商不成立。
五、綜上所述，本件聲請人現僅係一般消費者，並未從事營業，
    且其有不能清償之情事，又所負無擔保及無優先權債務並未
    逾1200萬元，於本條例施行後與最大債權金融機構進行前置
    協商而不成立，復未經法院裁定開始清算程序或宣告破產，
    亦查無聲請人有消費者債務清理條例第6條第3項、第8 條或
    第46條各款所定駁回更生聲請之事由存在，是本件聲請人聲
    請更生，洵屬有據，應予准許，並命司法事務官進行本件更
    生程序。
六、依消費者債務清理條例第45條第1項、第16條第1項之規定，
    裁定如主文。
中    華    民    國    98    年    1    月    17    日
                  民事庭法  官  林玉珮
以上正本係照原本作成。
本件不得抗告。
本裁定已於98年1月17日12時公告。
中    華    民    國    98    年    1    月    17    日
                        書記官  洪福基


司法院資訊處製作；財團法人民間司法改革基金會備份。
